臺灣桃園地方法院刑事判決
111年度訴字第123號
公  訴  人  臺灣桃園地方檢察署檢察官  
被      告  林采民




選任辯護人  王聖傑律師
            藍健軒律師
上列被告因違反毒品危害防制條例等案件，經檢察官提起公訴（
109年度偵字第644號、109年度偵字第17613號、110年度偵字第8
5573號），本院判決如下：
    主  文
林采民犯如附表一「主文」欄所示之罪，各處如附表一「主文」
欄所示之刑及沒收。應執行有期徒刑拾壹年。
    事  實
林采民明知麥角二乙胺（Lysergic Acid Diethylamide，俗稱LS
D）、裸頭草辛（Psilocine）、大麻為毒品危害防制條例第2條第
2項第2款所規定之第二級毒品，依法不得運輸、製造、販賣、持
有，且麥角二乙胺亦屬行政院依懲治走私條例第2條第3項授權公
告之管制進口物品，依法不得私運進口，竟分別為以下行為：
一、林采民與真實姓名年籍均不詳之國外賣家，共同基於運輸第
    二級毒品及私運管制物品進口之犯意聯絡，於民國108年10月
    5日某時，由林采民提供其當時居所之地址「4F, No.18-3, 
    Ln.81, Ziqiang S.Rd., Guishan Dist., Taoyuan City 33
    3, Taiwan」(即桃園市○○區○○○路00巷00○0號4樓）及收件人
    姓名「Pazlin」，作為收取自國外運輸來臺之毒品郵包收件
    地址，並以其持有如表三編號3至6所示行動電話或平板電腦
    透過網際網路連線位於國外暗網之「EMPIRE MARKET」網站
    後，以美金58.10元向國外賣家購入摻有麥角二乙胺之毒品
    郵票（下稱毒郵票）20張，該國外賣家隨即將毒郵票20張以
    信封包裝，交由不知情之國際郵遞人員自荷蘭寄送至我國。
    嗣該信封進入我國後，經財政部關務署臺北關海關人員於10
    8年11月5日14時許，在臺北郵件處理中心，查獲該夾帶毒郵
    票20張之信封，並扣得如附表三編號1、2所示之物。
二、林采民基於製造第二級毒品之犯意，於108年9月中旬，連線位
    於國外暗網之「EMPIRE MARKET」網站，以新臺幣(下同)1,0
    00元購入摻有裸頭草辛之毒品菌絲，該國外網站隨即將毒菌
    絲自荷蘭寄送入國，並自行參考暗網文章及網站影片習得栽
    種迷幻蘑菇之栽植技術，並準備栽種設備，即以其位於桃園
    市○○區○○○路00巷00○0號4樓居所，作為栽種迷幻蘑菇之場所
    。其栽種之方式首先係用接種棒將孢子印接種至培養皿上，
    菌絲開始生長，再將其中生長較好之菌絲接種至其他培養皿
    或真空袋，直至培養皿或真空袋內皆係良好菌絲後，再轉移
    至培養罐，待菌絲長滿整個培養罐後，移置至培養箱，培養
    箱則事先須將一定比例之椰纖土滅菌後攪拌均勻鋪平於箱內
    ，移置後之培養箱須密封保持一定溫溼度，待白色菌絲長滿
    於椰纖土，再開啟密封使空氣流入後菌傘長出，並使用LED
    照明燈予以照射使其生長至熟成後即可收成，採收後放至乾
    燥機烘乾。林采民即以上開方式，接續製造含有第二級毒品
    裸頭草辛成分之迷幻蘑菇。嗣於108年12月12日12時許，經
    警持本院核發之搜索票前往林采民上開居所執行搜索，當場
    扣得如附表三編號7至25所示之物，而悉上情。
三、林采民意圖營利，基於販賣第二級毒品之犯意，以其持有如
    表三編號3至6所示行動電話或平板電腦使用通訊軟體Telegr
    am與陳奕天（暱稱vincent）聯繫購毒事宜，雙方達成毒品
    交易條件之合意後，分別於如附表二所示時間、地點，交易
    如附表二所示第二級毒品之數量及價金，以此方式販賣如附
    表二所示第二級毒品命予陳奕天4次（林采民各次販賣第二
    級毒品之時間、地點、毒品交易種類、數量、金額，各詳如
    附表二各編號所示）。嗣於108年12月12日12時許，經警持
    本院核發之搜索票前往林采民上開居所執行搜索，當場扣得
    如附表編號3至6、26、27所示之物，始悉上情。
    理  由
一、認定犯罪事實所憑之證據及理由
    ㈠上開事實欄一部分之犯罪事實，業據被告於警詢、偵訊、
      本院準備程序及審理時均坦承不諱（臺灣桃園地方檢察署
      109年度偵字第644號卷【下稱109偵644卷】一第13至21頁
      、卷二第21至27頁；本院111年度訴字第123號卷【本院訴
      卷】二第36、104頁），並有財政部關務署臺北關108年11
      月5日北機核移字第1080101201號函（臺灣桃園地方檢察
      署108年度他字第9233號卷【下稱他卷】第8至9頁）、財
      政部關務署臺北關扣押貨物/運輸工具收據及搜索筆錄（
      他卷第10頁）、被告簽收包裹照片（109偵644卷一第47頁
      ）、扣案包裹照片（109偵644卷一第53頁）、被告使用暗
      網購買毒郵票之手機畫面翻拍照片（109偵644卷一第211
      至251頁）在卷可稽，復有如附表三編號1至6所示之物扣
      案可證；又扣案如附表三編號1所示郵票，經送鑑定結果
      ，確檢出第二級毒品麥角二乙胺成分，有臺北榮民總醫院
      108年11月29日北榮毒鑑字第C0000000號毒品成分鑑定書
      在卷可佐（109偵644卷二第181頁），足認被告前揭任意
      性自白與事實相符，堪以採信。
    ㈡上開事實欄二部分之犯罪事實，業據被告於警詢、偵訊、
      本院準備程序及審理時均坦承不諱（109偵644卷一第13至
      21頁、卷二第21至27頁；本院訴卷二第36、104頁），並
      有新北市政府警察局汐止分局現場勘察報告及現場勘察照
      片存卷可按（109偵644卷一第279至297頁），復有如附表
      三編號7至25所示之物扣案可證；又扣案如附表三編號7至
      10、13至16所示迷幻蘑菇，經送鑑定結果，確檢出第二級
      毒品裸頭草辛成分，有法務部調查局108年12月25日調科壹
      字第10823215410號鑑定書暨所附檢驗結果表附卷可考（1
      09偵644卷二第75至83頁），足認被告前揭任意性自白與
      事實相符，應堪採信。
    ㈢上開事實欄三部分之犯罪事實，業據被告於警詢、偵訊、
      本院準備程序及審理時均坦承不諱（臺灣桃園地方檢察署
      110年度偵字第38557號卷【下稱110偵38557卷】第19至26
      、129至132頁；本院訴卷二第36、37、104頁），核與證
      人即購毒者陳奕天於警詢及偵訊時之證述相符（臺灣桃園
      地方檢察署109年度偵字第17613號卷【下稱109偵17613卷
      】第289至292、309至310頁），並有被告與證人陳奕天間
      通訊軟體對話內容擷圖附卷可憑（110偵38557卷第41至44
      頁），並有如附表三編號3至6、26、27示之物扣案可證；
      另扣案如附表三編號26、27所示大麻、毒郵票，經送鑑定
      結果，確分別檢出第二級毒品大麻、麥角二乙胺成分，有
      法務部調查局109年1月20日調科壹字第10823215710號鑑
      定書在卷可查（109偵644卷二第183至184頁），足認被告
      前揭任意性自白與事實相符，可以採信。又被告與證人陳
      奕天無深厚親誼關係，若非確有利可圖，被告當無甘冒重
      罪風險，無償鋌而走險販毒之理；且被告於本院準備程序
      中供稱：毒郵票1張可以賺200至300元，大麻1公克可以賺
      200至300元，迷幻蘑菇1包可以賺400元等語（本院訴卷二
      第38頁），堪認被告本案各次毒品交易可賺取價差，故被
      告主觀上確有藉由毒品交易而取得利益之營利意圖甚明。
    ㈣綜上所述，本案事證明確，被告上開各次犯行堪以認定，
      應依法論科。
二、論罪科刑
　　㈠新舊法比較
　　　按行為後法律有變更者，適用行為時之法律，但行為後之
      法律有利於行為人者，適用最有利於行為人之法律，刑法
      第2條第1項定有明文。查被告行為後，毒品危害防制條例
      第4條第2項、第17條第2項規定業於109年1月15日修正公
      布，同年7月15日施行。茲就上開條文新舊法比較結果分
      述如下：⑴修正前毒品危害防制條例第4條第2項規定：「
      製造、運輸、販賣第二級毒品者，處無期徒刑或7年以上
      有期徒刑，得併科新臺幣1,000萬元以下罰金」，修正後
      則規定：「製造、運輸、販賣第二級毒品者，處無期徒刑
      或10年以上有期徒刑，得併科新臺幣1,500萬元以下罰金
      」，經比較新舊法結果，修正後之規定提高法定刑度，應
      以修正前之規定較有利於被告。⑵修正前毒品危害防制條
      例第17條第2項規定：「犯第4條至第8條之罪於偵查及審
      判中均自白者，減輕其刑」，修正後則規定：「犯第4條
      至第8條之罪於偵查及歷次審判中均自白者，減輕其刑」
      ，經比較新舊法結果，修正後之規定就被告自白犯罪減輕
      其刑之要件，變更為「於偵查及『歷次』審判中均自白」，
      相較於修正前之規定更為嚴苛，應以修正前之規定較有利
      於被告。是以，綜合比較上開新舊法結果，以被告行為時
      之修正前毒品危害防制條例規定，較為有利於被告，依刑
      法第2條第1項前段規定，應適用被告行為時即修正前毒品
      危害防制條例第4條第2項、第17條第2項規定。
　　㈡事實欄一部分
　　　⒈按麥角二乙胺係毒品危害防制條例所公告之第二級毒品
        ，且屬懲治走私條例第2條第3項公告之管制進出口物品
        ，依法不得運輸、私運進口。又按運輸毒品罪之成立，
        並非以所運輸之毒品運抵目的地為完成犯罪之要件，是
        區別該罪既遂、未遂之依據，應以已否起運為準；如已
        起運，其構成要件之輸送行為即已完成。至私運管制物
        品進口罪，係指私運該物品進入我國國境而言，凡私運
        該物品進入我國統治權所及之領土、領海或領空，其走
        私行為即屬既遂（最高法院100年度台上字第3593號判
        決意旨參照）。查本案如事實欄一所示之含有第二級毒
        品麥角二乙胺成分之毒郵票自荷蘭依空運方式起運進入
        我國境內，入境後經海關人員攔檢發現而查獲，故運輸
        第二級毒品及私運管制物品之行為均已既遂。是核被告
        所為，係犯修正前毒品危害防制條例第4條第2項之運輸
        第二級毒品罪及懲治走私條例第2條第1項之私運管制物
        品進口罪。
　　　⒉被告與真實姓名年籍均不詳之國外賣家間，就上開犯行
        ，有犯意聯絡及行為分擔，為共同正犯。
　　　⒊被告利用不知情之國際郵遞人員運輸含有第二級毒品麥
        角二乙胺成分之毒郵票進口，為間接正犯。
　　　⒋被告以一行為觸犯上開運輸第二級毒品罪及私運管制物
        品進口罪，為想像競合犯，應依刑法第55條規定，從一
        重之運輸第二級毒品罪處斷。　
　　㈢事實欄二部分
　　　⒈按裸頭草辛係毒品危害防制條例所公告之第二級毒品，依
        法不得製造、持有。又按毒品危害防制條例第4條製造
        毒品罪之「製造」，係指就原料、元素予以加工，使成
        具有特定功效之成品者而言，除將非屬毒品之原料加以
        化合而成毒品外，尚包括將原含有毒品物質之物，予以
        加工改製成適合施用之毒品情形在內（最高法院110年
        度台上字第6134號判決意旨參照）。查被告栽種本案如
        事實欄二所示含有第二級毒品裸頭草辛成分之菌絲，使
        菌絲長成迷幻蘑菇，過程中利用LED照明燈、乾燥機等
        機器設備，以照射、烘乾等方式，使迷幻蘑菇達於易於
        施用之程度，自屬製造第二級毒品之行為。是核被告所
        為，係犯修正前毒品危害防制條例第4條第2項之製造第
        二級毒品罪。被告持有第二級毒品之低度行為，為製造
        第二級毒品之高度行為所吸收，不另論罪。
　　　⒉被告自108年9月中旬起至同年12月12日12時許為警查獲
        時止，在其上址居所，多次製造第二級毒品之行為，係
        基於單一犯意，於密接之時間，在同一地點實施，侵害
        同一法益，各行為間之獨立性極為薄弱，依一般社會健
        全概念，在時間差距上難以強行分開，在刑法評價上，
        應視為數個舉動之接續施行，合為包括之一行為予以評
        價，較為合理，應論以接續犯之一罪。
　　㈣事實欄三部分
　    按麥角二乙胺、裸頭草辛、大麻為毒品危害防制條例第2條
      第2項第2款所規定之第二級毒品，依法不得販賣、持有。
      是核被告所為，係犯修正前毒品危害防制條例第4條第2項
      之販賣第二級毒品罪。被告販賣第二級毒品前、後持有第
      二級毒品之低度行為，為其各次販賣第二級毒品之高度行
      為所吸收，不另論罪。
　　㈤被告所犯上開6罪（運輸第二級毒品1罪、製造第二級毒品1
      罪、販賣第二級毒品4罪），犯意各別，行為互殊，應分
      論併罰。
　　㈥被告如事實欄一、二、三所示各次運輸、製造及販賣第二
      級毒品犯行，於偵查及審判中均自白犯罪，應依修正前毒
      品危害防制條例第17條第2項規定，均減輕其刑。又被告
      既有販賣毒郵票之行為（即事實欄三及附表二編號1、2、
      4部分），顯難認被告運輸毒郵票僅係供自己施用，尚難
      依毒品危害防制條例第17條第3項規定減輕其刑，附此敘
      明。
　　㈦辯護人雖請求依刑法第59條規定酌減其刑。惟按犯罪之情
      狀顯可憫恕，認科以最低度刑仍嫌過重者，得酌量減輕其
      刑，刑法第59條定有明文。必須犯罪有特殊之原因與環境
      ，在客觀上足以引起一般人同情，認為依據其他法定事由
      減刑後，即便宣告最低度刑猶嫌過重者，始有其適用。查
      被告本案運輸、製造及販賣第二級毒品之數量非微，且依
      毒品交易次數及金額觀之，顯與毒癮者間為賺取蠅頭小利
      而互通有無之情形有所不同，本案犯罪未見有何特殊之原
      因與環境，在客觀上足以引起一般同情；況且，被告所犯
      本案運輸、製造及販賣第二級毒品罪之法定本刑，依修正
      前毒品危害防制條例第17條第2項規定減輕其刑後，核無
      即使科以該減輕後之最低刑度仍嫌過重，而堪憫恕之情形
      ，認被告各次犯行均無再依刑法第59條規定酌減其刑之必
      要。
　　㈧爰以行為人之責任為基礎，審酌被告無視政府杜絕毒品犯
      罪之禁令，明知毒品戕害人體身心健康甚鉅，竟仍運輸、
      製造、販賣第二級毒品，以牟取不法利益，助長毒品流通
      ，危害國民身心健康，所為應予非難；惟念及被告犯後坦
      承犯行，犯後態度尚可；兼衡本案運輸、製造及販賣毒品
      之數量、毒品交易價格、毒品交易對象為同一人；衡酌被
      告雖有於108年至109年間因罹患憂鬱症就醫之紀錄（本院
      訴卷二第61頁），然被告除運輸、製造毒品外，另有販賣
      毒品之犯行，難認運輸、製造毒品僅係為緩解該病所引發
      之相關症狀，此部分無從作為有利於被告之量刑因子；並
      考量被告犯罪之動機、目的、手段，暨其於警詢時自陳大
      學畢業之智識程度、無業、家庭經濟狀況勉持之生活狀況
      等一切情狀，分別量處如主文所示之刑。另衡酌被告所為
      各次運輸、製造及販賣第二級毒品犯行之侵害法益及罪質
      均屬相同，其中販賣第二級毒品部分之犯罪時間甚為密接
      ，且毒品交易對象均屬同一人，其責任非難之重複程度較
      高，再酌以被告犯罪行為之不法與罪責程度、數罪所反應
      被告人格特性與傾向，及對其施以矯正之必要性等情狀，
      經整體評價後，爰定其應執行之刑，以示懲儆。
三、沒收
　　㈠查獲之毒品
　　　⒈扣案如附表三編號1所示之物，檢出第二級毒品麥角二乙
        胺成分，業如前述，屬被告所為如事實欄一所示犯行而
        查獲之第二級毒品，應依毒品危害防制條例第18條第1
        項前段規定，連同難以完全析離之包裝袋，併宣告沒收
        銷燬；至因鑑驗用罄之第二級毒品部分，既已滅失不存
        在，即無宣告沒收銷燬之必要。
　　　⒉扣案如附表三編號7至10、13至16所示之物，檢出第二級
        毒品裸頭草辛成分，已如前述，屬被告所為如事實欄二
        所示犯行而查獲之第二級毒品，應依毒品危害防制條例
        第18條第1項前段規定，連同難以完全析離之包裝袋、
        包裝罐及包裝箱，併宣告沒收銷燬；至因鑑驗用罄之第
        二級毒品部分，既已滅失不存在，即無宣告沒收銷燬之
        必要。
　　　⒊扣案如附表三編號26、27所示之物，分別檢出第二級毒
        品大麻、麥角二乙胺成分，敘明如前，係被告所為如事
        實欄三所示犯行後剩餘之毒品，業據被告於本院準備程
        序時供承明確（本院訴卷二第37頁），屬查獲之第二級
        毒品，應依毒品危害防制條例第18條第1項前段規定，
        並參照最高法院100年度台上字第908號判決意旨，於被
        告最後一次販賣第二級毒品犯行（即附表二編號4部分
        ）所諭知之罪刑項下，連同難以完全析離之包裝袋，併
        宣告沒收銷燬；至因鑑驗用罄之第二級毒品部分，既已
        滅失不存在，即無宣告沒收銷燬之必要。
　　㈡犯罪工具
      ⒈扣案如附表三編號2所示之郵包，係用以藏放毒郵票，為
        被告所有且供本案運輸第二級毒品犯行所用之物；而扣
        案如附表三編號3至6所示之行動電話及平板電腦，為被
        告訂購毒郵票及聯絡毒品交易事宜所用，此據被告於本
        院準備程序中自承在卷（本院訴卷二第38頁），係被告
        所有且供本案運輸及販賣第二級毒品犯行所用之物，應
        依毒品危害防制條例第19條第1項規定，於被告各次犯
        行所諭知之罪刑項下，宣告沒收。
      ⒉扣案如附表三編號11、12、17至25所示之培養盒、真空
        培養袋、培養皿、LED照明燈、加熱墊、乾燥機、研磨
        機、培養箱、珍珠石、培養土、分裝袋，為被告所有且
        供製造第二級毒品犯行所用之物，業據被告於警詢及本
        院準備程序中供述在卷（109偵644卷一第15、16、19頁
        ；本院訴卷二第37、38頁），應依毒品危害防制條例第
        19條第1項規定，均宣告沒收。
　　㈢犯罪所得
　　　⒈未扣案如附表二各編號「犯罪所得」欄所示財物，為被
        告就事實欄三及附表二各編號所示販賣第二級毒品犯行
        之犯罪所得，各應依刑法第38條之1第1項前段、第3項
        規定，分別宣告沒收之，於全部或一部不能沒收或不宜
        執行沒收時，追徵其價額。
　　　⒉被告雖辯稱僅附表二編號1至3部分，分別實際取得金額5
        00元云云。然查，就附表二編號1、3、4部分之毒品交
        易金額，業據證人陳奕天於警詢及偵訊時證稱：於108
        年11月2日，以2,000元向被告購買毒票2張，於108年12
        月1日，以1,500元向被告購買大麻1公克及迷幻蘑菇1包
        ，於108年12月12日以5,000元向被告購買毒郵票2張及
        大麻2公克；一手交錢一手交毒品等語明確（109偵1761
        3卷第291、292、309至310頁），核與被告於偵訊時所
        述相符（110偵38557卷第130、131頁），並有被告與證
        人陳奕天間通訊軟體對話內容擷圖在卷可佐（110偵385
        57卷第41、43頁）；就附表二編號2部分之毒品交易金
        額，業據被告於本院準備程序中供稱：毒郵票2張賣2,0
        00元，大麻1公克賣850元等語甚明（本院訴卷二第37頁
        ），足認被告確有向證人陳奕天收取附表二編號1至4所
        示毒品交易價格。又依前揭通訊軟體對話內容擷圖所示
        ，被告未曾向證人陳奕天索討販毒價金，若被告所述證
        人陳奕天未實際給付足額之販毒價金屬實，被告當不可
        能於證人陳奕天未清償販毒價金前旋即應允證人陳奕天
        再次購買毒品，是被告此部分所辯，尚難採信。
　　㈣至本案其餘扣案物，依卷內事證，並無證據資料可證明與
      本案各次犯行有直接關連性，爰不予宣告沒收。公訴意旨
      雖認為扣案物大麻種子4包、MDMA 6顆應予沒收，然被告
      為警查獲持有大麻種子及第二級毒品MDMA部分，未經檢察
      官提起公訴，並非本院審理範圍，且與本案各次犯行無關
      ，自無法在本案中予以沒收，應由檢察官另為適法之處理
      ，併此敘明。
據上論斷，應依刑事訴訟法第299條第1項前段，判決如主文。
本案經檢察官洪國朝提起公訴，檢察官孫瑋彤到庭執行職務。
中　　華　　民　　國　　111 　年　　10　　月　　19　　日
                  刑事第十八庭  審判長法  官  陳囿辰

                                      法  官  張英尉

                                      法  官　羅文鴻
以上正本證明與原本無異。
如不服本判決應於收受判決後20日內向本院提出上訴書狀，並應
敘述具體理由。其未敘述上訴理由者，應於上訴期間屆滿後20日
內向本院補提理由書(均須按他造當事人之人數附繕本)「切勿逕
送上級法院」。 
　　　　　　　　　　　　　　　        書記官　林佳穎 
中　　華　　民　　國　　111 　年　　10　　月　　19　　日
附錄本案論罪科刑法條：
修正前毒品危害防制條例第4條                              
製造、運輸、販賣第一級毒品者，處死刑或無期徒刑；處無期徒
刑者，得併科新臺幣二千萬元以下罰金。
製造、運輸、販賣第二級毒品者，處無期徒刑或七年以上有期徒
刑，得併科新臺幣一千萬元以下罰金。
製造、運輸、販賣第三級毒品者，處七年以上有期徒刑，得併科
新臺幣七百萬元以下罰金。
製造、運輸、販賣第四級毒品者，處五年以上十二年以下有期徒
刑，得併科新臺幣三百萬元以下罰金。
製造、運輸、販賣專供製造或施用毒品之器具者，處一年以上七
年以下有期徒刑，得併科新臺幣一百萬元以下罰金。
前五項之未遂犯罰之。
懲治走私條例第2條
私運管制物品進口、出口者，處7年以下有期徒刑，得併科新臺
幣3百萬元以下罰金。
前項之未遂犯罰之。
第1項之管制物品，由行政院依下列各款規定公告其管制品項及
管制方式：
一、為防止犯罪必要，禁止易供或常供犯罪使用之特定器物進口
    、出口。
二、為維護金融秩序或交易安全必要，禁止偽造、變造之各種貨
    幣及有價證券進口、出口。
三、為維護國民健康必要，禁止、限制特定物品或來自特定地區
    之物品進口。
四、為維護國內農業產業發展必要，禁止、限制來自特定地區或
    一定數額以上之動植物及其產製品進口。
五、為遵守條約協定、履行國際義務必要，禁止、限制一定物品
    之進口、出口。
附表一：
編號 犯罪事實 主文  1 事實欄一所示之犯罪事實 林采民共同運輸第二級毒品，處有期徒刑參年捌月。 扣案如附表三編號1所示之毒品，沒收銷燬。 扣案如附表編號2至6所示之郵包、行動電話及平板電腦，均沒收。   2 事實欄二所示之犯罪事實 林采民犯製造第二級毒品罪，處有期徒刑肆年。 扣案如附表三編號7至10、13至16所示之毒品，沒收銷燬。 扣案如附表編號11、12、17至25所示之培養盒、真空培養袋、培養皿、LED照明燈、加熱墊、乾燥機、研磨機、培養箱、珍珠石、培養土、分裝袋，均沒收。  3 事實欄三及附表二編號1所示之犯罪事實 林采民犯販賣第二級毒品罪，處有期徒刑參年捌月。 扣案如附表編號3至6所示之行動電話及平板電腦，均沒收；未扣案之犯罪所得新臺幣貳仟元，沒收，如全部或一部不能沒收或不宜執行沒收時，追徵其價額。  4 事實欄三及附表二編號2所示之犯罪事實 林采民犯販賣第二級毒品罪，處有期徒刑參年捌月。 扣案如附表編號3至6所示之行動電話及平板電腦，均沒收；未扣案之犯罪所得新臺幣肆仟伍佰伍拾元，沒收，如全部或一部不能沒收或不宜執行沒收時，追徵其價額。  5 事實欄三及附表二編號3所示之犯罪事實 林采民犯販賣第二級毒品罪，處有期徒刑參年捌月。 扣案如附表編號3至6所示之行動電話及平板電腦，均沒收；未扣案之犯罪所得新臺幣壹仟伍佰元，沒收，如全部或一部不能沒收或不宜執行沒收時，追徵其價額。  6 事實欄三及附表二編號4所示之犯罪事實 林采民犯販賣第二級毒品罪，處有期徒刑參年捌月。 扣案如附表三編號26、27所示之毒品，沒收銷燬。 扣案如附表編號3至6所示之行動電話及平板電腦，均沒收；未扣案之犯罪所得新臺幣伍仟元，沒收，如全部或一部不能沒收或不宜執行沒收時，追徵其價額。 

附表二：
編號 購毒者 交易時間 交易地點 毒品交易之種類、數量、價格（新臺幣） 犯罪所得 （新臺幣）   1  陳奕天 108年11月2日21時許 新北市○○區○○街0號「全家便利商店-樹林車站店」 毒郵票2張/2,000元 2,000元   2 陳奕天 108年11月21日18時30分許 新北市○○區○○街0號「全家便利商店-樹林車站店」 大麻3公克及毒郵票2張/4,550元  4,550元   3 陳奕天 108年12月1日23時許 新北市○○區○○街0號「全家便利商店-樹林車站店」 大麻1公克及迷幻蘑菇1包/1,500元  1,500元  4 陳奕天 108年12月12日0時許 新北市○○區○○街0號「全家便利商店-樹林車站店」 大麻2公克及毒郵票2張/5,000元  5,000元 

附表三：
編號 扣案物名稱 新北市政府警察局汐止分局扣押目錄表位置 備註 1 不完整Bicycle Day,ALbert Hofmann圖案1943字樣郵票20張（含包裝袋2只） 編號2 ⒈毛重0.8283公克。 ⒉淨重0.3334公克。 ⒊檢出第二級毒品麥角二乙胺成分。 2 郵包1封 編號1 被告所有且供其為本案運輸第二級毒品犯行所用之物。 3 ASUS廠牌之行動電話1支 編號49 被告所有且供其為本案運輸及販賣第二級毒品犯行所用之物。 4 ASUS廠牌之行動電話1支(含門號0000000000號SIM卡1張) 編號52  5 SAMSUNG廠牌之行動電話1支(含門號0000000000號SIM卡1張) 編號50  6 平板電腦（APPLE Ipad mini2 ）1台 編號51  7 迷幻蘑菇1包(46株，含包裝袋1只） 編號15 ⒈淨重約4公克。 ⒉檢出第二級毒品裸頭草辛成分。 8 迷幻蘑菇1包(255株，含包裝袋1只） 編號16 ⒈淨重約1公克。 ⒉檢出第二級毒品裸頭草辛成分。 9 迷幻蘑菇1包(19株，含包裝袋1只） 編號17 ⒈淨重約0.3公克。 ⒉檢出第二級毒品裸頭草辛成分。 10 迷幻蘑菇1罐(28株，含包裝罐1罐） 編號18 ⒈淨重約5公克。 ⒉檢出第二級毒品裸頭草辛成分。 11 培養盒4盒 編號22至25 ⒈起訴書誤載為1盒，應予更正。 ⒉被告所有且供其為本案製造第二級毒品犯行所用之物。 12 真空培養袋4袋 編號28至31 ⒈起訴書漏載，應予補充。 ⒉被告所有且供其為本案製造第二級毒品犯行所用之物。 13 真空培養袋1袋(含迷幻磨菇24株，包裝袋1只) 編號32 ⒈淨重約2公克。 ⒉檢出第二級毒品裸頭草辛成分。 14 培養箱1箱（含迷幻磨菇160株，包裝箱1箱） 編號34 ⒈淨重約2公克。 ⒉檢出第二級毒品裸頭草辛成分。 15 培養箱1箱（含迷幻磨菇5株，包裝箱1箱） 編號35 ⒈淨重約1公克。 ⒉檢出第二級毒品裸頭草辛成分。 16 培養箱1箱（含迷幻磨菇89株，包裝箱1箱） 編號36 ⒈淨重約6公克。 ⒉檢出第二級毒品裸頭草辛成分。 17 培養皿5個 編號33、37至40 被告所有且供其為本案製造第二級毒品犯行所用之物。 18 LED照明燈1組 編號41  19 加熱墊1組 編號42  20 乾燥機1臺 編號43  21 研磨機1臺 編號44  22 培養箱1箱 編號46  23 珍珠石1袋 編號47  24 培養土1袋 編號48   25 分裝袋1包 編號27  26 大麻4包（含包裝袋1只） 編號3至5、11 ⒈合計驗餘淨重14.71公克。 ⒉檢出第二級毒品大麻成分。 27 毒郵票2張（含包裝袋1只） 編號10 檢出第二級毒品麥角二乙胺成分。